行　政　法　院　判　決　　　　　　　　　　　　　　八十八年度判字第六九四號
　　再 審原 告　清豪工業股份有限公司
　　　　　　　　　　　　　　　.
　　代　表　人　甲○○
　　再 審被 告　高雄縣稅捐稽徵處
右當事人間因營業稅事件，再審原告對本院中華民國八十七年七月十六日八十七年度
判字第一四一四號判決提起再審之訴。本院判決如左︰
　　主  文
再審之訴駁回。
　　事  實
緣再審原告於民國八十四年一、二月間，因銷貨開立三聯式統一發票字軌號碼：XH0
0000000至XH00000000號計一○○張，銷售額計新台幣（下同）六、
三○七、七四六元，稅額計三一五、三九四元，於申報當期銷售稅與稅額時均漏未申
報，逃漏營業稅三一五、三九四元，案經再審被告於八十四年六月二十九日查獲，經
審理結果違章屬實，乃依營業稅法第五十一條第三款規定按所漏稅額科處三倍罰鍰，
金額九四六、一○○元，（計至百元止）。再審原告不服，循序申請復查未獲變更，
一再訴願均遭決定駁回，提起行政訴訟，經本院八十七年度判字第一四一四號判決（
以下稱原判決）駁回後，再審原告以本件原判決有行政訴訟法第二十八條第一、二、
十款再審事由，對之提起再審之訴。茲摘兩造訴辯意旨如次：
再審原告起訴意旨略謂︰再審原告對原行政法院判決書，依行政訴訟再審之訴之要件
(一)適用法規顯有錯誤者。(二)判決理由與主文顯有矛盾。(三)當事人發現未經斟酌之重要
證物者等三項提出陳述質疑，謹請鈞院再審剖析本案，還再審原告公理。一、適用法
規顯有錯誤：按再審原告係採媒體申報營業稅進銷資料之營業人，於民國八十四年三
月十五日申報民國八十四年一－二月營業稅銷售額及稅額後自行發現申報有誤，於申
報五日內即主動更正正確之銷項及稅額，並檢送媒體更正磁片、更正後申報書影本及
媒體檔案申報表等向原處分機關電作單位更正，並無處分書中短漏報銷售額之情事，
豈可適用營業稅法第五十一條第三項之罰則，其適用法規實顯有錯誤。二、判決理由
與主文顯有矛盾：再審原告對判決書中所指「於八十四年三月十五日申報錯誤後，五
日內隨即辦理更正申報云云，因無所稱時間之更正資料，原告上開所稱，與事實不符
，尚不足採信。又依據原告提示所稱已更正之營業人媒體檔案申報表及申報書收執聯
所示僅係原告逕自更正之資料，並無補送件經被告核收之紀錄可稽，原告所主張其於
八十四年七月五日補繳三一五、三九四元之營業稅額，僅係因申報書稅額計算錯誤乙
節，與事實不符，亦不足採信。並以漏報銷售額理由裁罰再審原告，本案再審原告業
於同年七月五日補繳差額，唯該項補稅係營業稅申報書右邊欄位稅額計算欄稅額計算
錯誤，決非漏稅，而其判決漏稅理由實與本案稅額計算錯誤矛盾，均請鈞院應予導正
被告機關。三、當事人發現未經斟酌之重要證物者：再審原告於申報民國八十四年一
－二月營業稅銷售額及稅額後自行發現申報有誤，於申報五日內即主動更正正確之銷
項及進項金額並檢送媒體更正磁片，申報書影本及媒體檔案申報表予原處分機關更正
並無處分書中短漏報銷售額之情事。唯原處分機關因內部承辦人員職務調動未更正且
遲至民國八十四年六月二十九日始通知再審原告補稅，原處分機關未自行檢討內部作
業疏失反稱再審原告未於同年三月十五日申報錯誤後五日內隨即辦理更正顯有違事實
，此點可由原處分機關從無納稅人更正申報之收件戳記留存可以明證，此對納稅人採
媒體申報而須更正申報者實無保障可言，本案確有主動更正磁片此為事實問題，尚祈
詳察以雪民怨。四、綜上理由，實非泛詞爭訟亦非憑空虛構，再審原告願僅依訴訟所
提示相關資料，會同被告機關開議言詞辯論庭，給予再審原告有當庭答辯申訴機會等
語。
再審被告答辯意旨略謂︰一、按「有左列各款情形之一者，當事人對於行政法院之判
決，得向該院提起再審之訴：一、適用法規顯有錯誤者。二、判決理由與主文顯有矛
盾者。．．．十、當事人發現未經斟酌之重要證物者。．．．」為行政訴訟法第二十
八條第一款、第二款、第十款定有明文。惟行政訴訟當事人對於大院判決提起再審之
訴，必須具有行政訴訟法第二十八條所列各款情形之一者，始得為之。而該條第一款
所謂「適用法規顯有錯誤者」，係指原判決所適用之法規與該案應適用之現行法規相
違背或與解釋判例有所牴觸者而言。至於法律上見解之歧異，再審原告對之縱有爭執
，要難謂為適用法規錯誤，而據為再審之理由。迭經大院四十七裁七三、六十一判二
九三號著有判例。又該條第二款所載判決理由與主文顯有矛盾，係指判決理由與主文
之內容適得其反而言，亦經大院六十裁八七號著有判例。而所謂發現未經斟酌之證物
，係指在前訴訟之中不知有此項證物或不能利用此項證物，今始發現或始得使用者而
言，大院五十一裁三六、六十九判七三六號著有判例。二、本處依財稅資料中心產出
之「進銷項憑證交查異常查核清單」，以八十四年六月二十九日八四高縣稅法字第六
○九○二號函請再審原告提示帳證備查，再審原告始於八十四年七月五日辦理更正申
報並補繳所漏稅額三一五、五九四元。其提示所稱已更正之「營業人媒體檔案申報表
」及申報書收執聯所示，僅係再審原告逕自更正之資料，並無補送件經本處核收之紀
錄可稽。又再審原告既稱已於八十四年三月十五日申報錯誤後五日內更正申報，惟與
再審原告係經本處函文通知後始於八十四年七月十五日補繳稅款之事實不合，原判決
認再審原告起訴意旨為無理由而駁回其訴，核其適用之法規與該案應適用之現行法規
並未牴觸，與解釋判例亦無牴觸情形，揆諸首揭判例意旨難謂有適用法規顯有錯誤之
再審事由。再審原告訴訟理由略以，於八十四年三月十五日申報八十四年一、二月份
營業稅銷售額與稅額後自行發現申報有誤，即於五日內更正正確之銷售額及稅額，並
檢送媒體更正磁片、更正後申報書影本及媒體檔案申報表向原處分機關電作課辦理更
正，並無短漏報銷售額之情事，原處分機關未予更正，遲至八十四年六月二十九日始
通知再審原告補稅，此可由原處分機關從未有再審原告更正申報之收件戳記可明證。
且雖於八十四年七月五日補繳差額，惟係就申報書右邊欄位稅額計算欄稅額計算錯誤
而補稅絕非漏稅等云云。惟查，再審原告所提上開理由核與前向大院提起行政訴訟所
持理由相同，業經大院判決在案，難認有發現未經審酌重要證物之再審事由。再審原
告一再執詞主張僅稅額計算錯誤絕非漏稅乙節，並非判決理由與主文矛盾，自不得為
再審之事由，其再審意旨顯無理由，所訴委無足採。況本處八十四年六月二十九日八
四高縣稅法字第六○九○二號函，係依據財稅資料中心產出之「進銷項憑證交查異常
查核清單」，函請再審原告提示帳證備查，並非再審原告所稱係通知其補稅，併予陳
明。是以，本處就再審原告短漏報銷售額六、三○七、七四六元，逃漏營業稅三一五
、三九四元之違章事實，依首揭營業稅法第五十一條第三款規定，按所漏稅額處三倍
罰鍰，金額九四六、一○○元依法有據，並無違誤或不當。綜上論述，本案原處分認
事用法並無違誤不當，再審原告之訴顯無理由，敬請依法予以駁回等語。
　　理  由
按行政訴訟法第二十八條第一款所謂適用法規顯有錯誤，係指原判決所適用之法規與
該案應適用之現行法規相違背，或與解釋判例有所牴觸者而言。至於法律上見解之歧
異，再審原告對之縱有爭執，要難謂為適用法規錯誤，而據為再審之理由。又同條第
二款所謂判決理由與主文顯有矛盾者，係指判決理由與主文之內容適得其反而言。至
同條第十款所謂當事人發見未經斟酌之重要證物者，係指該證物在前訴訟程序時業已
存在，而為當事人所不知或不能使用，今始知悉或得予利用者而言。且以如經斟酌可
受較有利益之裁判者為限，始得據以提起再審之訴。緣再審原告於八十四年一、二月
間，因銷貨開立三聯式統一發票字軌號碼：XH00000000至XH0000000
0號計一○○張，銷售額計六、三○七、七四六元，稅額計三一五、三九四元，於申
報當期銷售稅與稅額時均漏未申報，逃漏營業稅三一五、三九四元，案經再審被告於
八十四年六月二十九日查獲，經審理結果違章屬實，乃依營業稅法第五十一條第三款
規定按所漏稅額科處三倍罰鍰，金額九四六、一○○元，（計至百元止）。再審原告
不服，循序申請復查未獲變更，一再訴願均遭決定駁回，乃提起行政訴訟。本件原判
決認：「原告八十四年一－二月份開立發票金額四七、八四七、七三五元，稅額一、
八五○、三三五元，卻於八十四年三月十五日申報銷售額四一、五三九、九八九元，
稅額一、五三四、八四一元，致短報銷售額六、三○七、七四六元，逃漏營業稅三一
五、三九四元，被告查獲後，以八十四年六月二十九日八四高縣稅工字第六○九○二
號通知原告，原告始於八十四年七月五日補繳所漏營業稅並辦理更正申報。原告所稱
其於八十四年三月十五日申報錯誤後，五日內隨即辦理更正申報云云，因無原告所稱
時間之更正資料，原告上開所稱，與事實不符，尚不足採信。又依據原告提示所稱已
更正之營業人媒體檔案申報表及申報書收執聯所示僅係原告逕自更正之資料，並無補
送件經被告核收之紀錄可稽，原告所主張其於八十四年七月五日補繳三一五、三九四
元之營業稅額，僅係因申報書稅額計算錯誤乙節，與事實不符，亦不足採信。綜上所
述被告依前開規定，裁處原告按所漏稅額三倍罰鍰九四六、一○○元，於法並無不合
」，因而適用營業稅法第五十一條第三款及營業人進銷項媒體資料申報注意事項第三
點規定，駁回再審原告前訴訟程序之訴。核其所適用之法規，並無與該案應適用之現
行法規相違背，或與解釋判例有所牴觸之情形，自難謂原判決有行政訴訟法第二十八
條第一款再審原因。再審原告主張，其於八十四年三月十五日申報上開營業稅後，自
行發現申報有誤，於申報後五日內自行更正磁片媒體，並辦理更正申報，於同年七月
五日補繳差額，係因計算錯誤補繳，並非逃漏稅，不應受罰云云，業經再審原告於前
訴訟程序提出主張，為原判決所不採，並已明不能採信之理由。再審原告復執前詞
，指摘原判決適用法律錯誤云云，核屬其一己法律見解之歧異，要難謂為原判決適用
法規顯有錯誤。次查本件原判決並無判決理由與主文之內容適得其反之情形，亦難謂
原判決有行政訴訟法第二十八條第二款再審原因。再審原告以原判決認定再審原告漏
稅之理由與本案稅額計算錯誤矛盾，主張原判決有行政訴訟法第二十八條第二款再審
原因云云，與首開法律規定之說明不符，亦不足採。末查本件再審原告並未提出任何
前訴訟程序時業已存在，而為當事人所不知或不能使用，今始知悉或得予利用，且如
經斟酌可受較有利益之裁判之證物，空言主張本件原判決有行政訴訟法第二十八條第
十款再審原因，難謂有理由。綜上所述，本件再審意旨並無再審理由，應予駁回。又
本件事證已臻明確，並無舉行言詞辯論之必要，併與指明。
據上論結，本件再審之訴為無理由，爰依行政訴訟法第三十三條、民事訴訟法第五百
零二條第二項，判決如主文。
中    華    民    國     八十八      年      三      月     二十五      日
                    行 政 法 院 第 二 庭
                                審 判 長 評  事      陳  石  獅
                                         評  事      沈　水　元
                                         評  事      彭  鳳  至
                                         評  事      劉  鑫  楨
                                         評  事      林  茂  權
右  正  本  證  明  與  原  本  無  異
                                         法院書記官  王  福  瀛
中    華    民    國     八十八      年      三      月     二十五      日
